臺灣屏東地方法院刑事判決　　　　　　　　九十一年度簡上字第九號
　　上　訴　人　台灣屏東地方法院檢察署檢察官
　　即　被　告　甲○○
右上訴人因被告毀損案件，不服本院屏東簡易庭九十年度屏簡字第三一二號中華民國
九十年十二月十一日刑事簡易判決（九十年度偵字第三八五二號）提起上訴，本院判
決如左：
    主  文
原判決撤銷。
甲○○損壞他人之日光燈管，足以生損害於他人，處罰金參仟元，如易服勞役，以參
佰元折算壹日。
    事 實 及 理 由
一、犯罪事實：被告甲○○與鄰居乙○○因門前停車問題，時生糾紛，於民國九十年
    五月二十六日二十一時三十分許，在屏東市○○路二七四號乙○○住處騎樓，持
    石塊丟擲日光燈，致日光燈管損壞，足以生損害於乙○○，案經乙○○告訴。
二、認定犯罪証據及理由：
（一）被告自白。
（二）告訴人指訴。
（三）現場照片及錄影帶附卷。
三、撤銷改判之理由：
（一）核被告所為，係犯刑法第三百五十四條之罪。
（二）聲請意旨另稱：被告於右開時地，持油漆塗抹信箱，致信箱喪失美觀之效用。
      因認被告犯有刑法第三百五十四條之毀損罪嫌云云。被告否認有此部分犯行。
      查被告持油漆塗抹信箱，僅造成信箱之美觀一時受損，並未達喪失效用之程度
      ，核與刑法第三百五十四條構成要件不符，自難以毀損罪相繩。檢察官認此部
      分與上開有罪部分有連續犯裁判上一罪關係，本院自不另為無罪之判決。原判
      決理由欄並未敘明兩者之法律關係，認：「聲請人聲請簡易判決處刑書認此部
      分亦構成毀損罪嫌，容有誤會，並此敘明」自有未當。
（三）檢察官循告訴人之聲請，提起上訴意旨略稱：被告除損壞日光燈管外，並持油
      漆塗抹位於信箱位置之錄影口，致錄影喪失全部之效用，應從重量刑云云。被
      告否認有此部分犯行。查告訴人於警訊、偵查及原審調查時，均未提及錄影機
      鏡頭喪失全部效用之事。檢察官聲請書之犯罪事實欄，亦無記載被告有毀損錄
      影機鏡頭之犯行。此部分罪嫌，除告訴人事後片面指訴外，尚乏確切証據足資
      佐証，應認此部分犯罪不能証明。檢察官認此部分與上開有罪部分有連續犯關
      係，為裁判上一罪，本院自不另為無罪之諭知。檢察官上訴雖無理由，但原判
      決既有如上之法律見解不當，仍應予撤銷改判。審酌刑法第五十七條規定之事
      項，判決如主文所示之罰金，並諭知易服勞役之折算標準。
四、適用之法條：刑事訴訟法第四百五十五條之一第三項、第三百六十九條第一項前
    段、第三百六十四條、第二百九十九條第一項前段，刑法第三百五十四條、第四
    十二條第二項，罰金罰鍰提高標準條例第一條前段、第二條。
中      華      民      國       九十一     年      二    月    二十    日
                                    臺灣屏東地方法院刑事第四庭
                                        審判長法  官  林  正  雄
                                              法  官  羅  森  德
                                              法  官  李  淑  惠
右正本證明與原本無異。
不得上訴。
                                              書記官  張  同  興
中      華      民      國       九十一     年      二    月   二十二   日
附錄法條：
刑法第三百五十四條：
毀棄、損壞前二條以外之他人之物，或致令不堪用，足以生損害於公罪或他人者，處
二年以下有期徒刑、拘役或五百元以下罰金。
